【裁判字號】    95,訴,433
【裁判日期】    950629
【裁判案由】    毒品危害防制條例
【裁判全文】
臺灣基隆地方法院刑事判決               95年度訴字第433號
公  訴  人    臺灣基隆地方法院檢察署檢察官
被      告    乙○○
上列被告因違反毒品危害防制條例案件，經檢察官提起公訴（九
十五年度毒偵字第七００號、第七九二號），本院判決如下：
    主  文
乙○○連續施用第一級毒品，累犯，處有期徒刑陸月，如易科罰
金，以佰元即新台幣玖佰元折算壹日。
扣案第一級毒品海洛因貳袋（合計驗餘淨重貳點壹公克）均沒收
銷燬，注射針筒貳支均沒收。
    事    實
一、乙○○前因施用毒品犯行，經裁定送強制戒治，於民國九十
    一年六月廿一日執行完畢釋放出所，又因施用毒品案件，經
    台灣基隆地方法院以九十四年度訴字第二００號判處有期徒
    刑十月，嗣於九十四年十二月廿八日縮刑期滿執行完畢，詎
    仍不知戒絕，於前開觀察、勒戒及有期徒刑執行完畢釋放後
    五年內，復基於概括之犯意，於九十五年三月十八日起，至
    同年六月九日止，在其基隆市○○區○○街一一六之二號住
    處、基隆市廟宇或加油站公廁內，以注射方式，約三天一次
    ，連續施用第一級毒品海洛因多次。嗣先於同年三月廿五日
    凌晨零時四十五分許，行經基隆市○○路、劉銘傳路口，經
    警盤檢，於警員尚不知其施用毒品犯行前，主動交付身上持
    有之第一級毒品海洛因一袋（驗餘淨重０．一七公克），並
    供承施用，隨警返所採尿送驗。後於同年四月三日下午七時
    卅分許，行經基隆市○○路九七巷十九號前，經警盤檢，亦
    於警員尚不知其施用毒品犯行前，主動交付身上持有之第一
    級毒品海洛因一袋（驗餘淨重一．九三公克）及供注射毒品
    所用之針筒二支，並供承施用，隨警返所採尿送驗。
二、案經乙○○對未經發覺之罪自首，分別由基隆市警察局第一
    、四分局報請臺灣基隆地方法院檢察署檢察官偵查起訴。
    理    由
一、本件被告乙○○所犯非死刑、無期徒刑、最輕本刑為三年以
    上有期徒刑之罪，亦非高等法院管轄第一審案件，其於準備
    程序進行中，就被訴事實為有罪之陳述，經法官告知其簡式
    審判程序之旨，並聽取公訴人及被告之意見後，依刑事訴訟
    法第二百七十三條之一第一項之規定，經合議庭裁定由受命
    法官獨任進行簡式審判程序，合先敘明。
二、前揭事實，業據被告分別於警、偵訊及本院調查、審理中均
    供承不諱，且其先後二次經警採尿送昭信科技顧問股份有限
    公司鑑驗結果，尿液均呈嗎啡陽性反應，此有該公司濫用藥
    物尿液檢體檢驗報告二件在卷可稽，核與被告自白相符，此
    外，復有經法務部調查局鑑驗附有鑑定通知書之第一級毒品
    海洛因二袋（合計驗餘淨重二．一公克）及其所有供本案施
    用毒品所用之注射針筒二支，扣案足資佐証，是本案被告施
    用第一級毒品之事証明確，犯行洵堪認定。
三、核被告所為，係犯毒品危害防制條例第十條第一項之施用第
    一級毒品罪。被告施用第一級毒品海洛因，其先後持有第一
    級毒品海洛因之低度行為，應為施用毒品之高度行為所吸收
    ，不另論罪。又被告先後多次施用第一級毒品海洛因之犯行
    ，時間緊接，犯罪構成要件相同，顯係基於概括犯意反覆為
    之，原固亦應依刑法第五十六條之規定，加重其刑；惟本院
    慮及被告年輕識淺，且已為正當工作，決意戒除並未危及他
    人等一切情狀，認被告前揭連續犯行，尚無酌予加重之必要
    ，乃不予加重其刑。至公訴人雖原僅起訴被告自九十五年三
    月中旬某日起，至同年四月一日止之施用犯行，而不及其自
    承至同年六月九日止之施用犯行，然如前述，其與已起訴部
    分為連續犯之裁判上一罪關係，亦為原起訴效力所及，本院
    因得併予審判，附此敘明。另被告前因施用毒品案件，經本
    院以九十四年度訴字第二００號判處有期徒刑十月，嗣於九
    十四年十二月廿八日縮刑期滿執行完畢，此有台灣高等法院
    被告前案紀錄表一件在卷可按，其於有期徒刑執行完畢後五
    年內再犯有期徒刑以上之本罪，係屬累犯，併應依法遞予加
    重其刑。另本案被告二次均係對員警尚未發覺之罪，主動交
    付毒品、注射針筒及供承施用並接受裁判，此有基隆市警察
    局第一、四分局解送報告書及警訊筆錄在卷可稽，要符自首
    之例，自應依刑法第六十二條前段之規定，及先加後減之例
    ，減輕其刑。爰審酌被告之智識、品行，本案施用毒品之犯
    罪動機、及施用頻率，且所犯之施用毒品犯行乃戕害自己身
    心健康，並未危及他人，犯後並坦承犯行、態度良好，已有
    正當工作並決意戒除，為予最後自新機會等一切情狀，乃從
    輕量處如主文之刑，並諭知易科罰金之折算標準，以啟自新
    。
四、扣案第一級毒品海洛因二袋（合計驗餘淨重二．一公克），
    係屬違禁物，不問屬於犯人與否，併應依法宣告沒收之。另
    注射針筒二支，係供本案犯罪所用之物，且為被告所有，業
    據其供明在卷，亦併應依法宣告沒收之。
五、據上論斷，應依刑事訴訟法第第二百九十九條第一項前段，
    毒品危害防制條例第十條第一項、第十八條第一項前段，刑
    法第十一條前段、第五十六條、第四十七條、第六十二條前
    段、第四十一條第一項前段、第三十八條第一項第二款，罰
    金罰鍰提高標準條例第二條，現行法規所定貨幣單位折算新
    台幣條例第二條，判決如主文。
本案經檢察官甲○○到庭執行職務。
中    華    民    國    95    年    6    月    29    日
                  刑事第五庭法  官  陳玉雲
以上正本證明與原本無異。
對於本件判決如有不服，應於收受送達後10日內，向本院提出上
訴書狀，上訴於臺灣高等法院，並按他造當事人之人數附具繕本
。
中    華    民    國    95    年    6     月    30    日
                            書記官  王毓嫻
附錄論罪法條
毒品危害防制條例第10條第1項
施用第一級毒品者，處 6 月以上 5 年以下有期徒刑。
毒品危害防制條例第18條第1項前段
查獲之第一、二級毒品及專供製造或施用第一、二級毒品之器具
，不問屬於犯人與否，均沒收銷燬之；


司法院資訊處製作；財團法人民間司法改革基金會備份。
